【裁判字號】    90,易,666
【裁判日期】    901017
【裁判案由】    竊盜
【裁判全文】
臺灣士林地方法院刑事判決                            九十年度易字第六六六號
    聲  請  人  臺灣士林地方法院檢察署檢察官
    被      告  吳永隆
右列被告因竊盜案件，經檢察官聲請簡易判決處刑 (九十年度偵字第五五○八號)，
本院內湖簡易庭認不宜以簡易判決處刑，移由本院改依通常程序判決如左：
    主  文
甲○○服用酒類，不能安全駕駛動力交通工具而駕駛，處罰金壹萬貳仟元，如易服勞
役，以佰元折算壹日。又竊盜，處拘役伍拾日，如易科罰金，以佰元折算壹日。
    事  實
一、甲○○於民國九十年五月十六日晚上九時許在台北市○○區○○路三○六號其公
    司處飲用啤酒三瓶左右，至同日晚上十一時許，明知已有醉意不能安全駕駛動力
    工具，仍駕駛車號ＨＺ—九○七一號之自小客車出外，於同年月十七日零時許，
    行經台北市○○區○○路一段二十號前時，因見種植於中央分隔島上，台北市○
    ○○路樹所開花朵甚為漂亮，乃意圖為自己不法之所有，以徒手接續拔起二十株
    置入車內，經路人報警到場查獲，並測試其呼氣所含酒精濃度達每公升０‧七一
    毫克。
二、案經台北市政府警察局南港分局報告臺灣士林地方法院檢察署檢察官偵查聲請簡
    易判決處刑。
    理  由
一、訊據被告甲○○對於右揭酒後駕車及以徒手拔取台北市○○○路樹之犯罪事實均
    坦承不諱，而依被告呼氣酒精測試紀錄，被告測得之數值為每公升零點七一毫克
    ，有酒精測試單一紙附卷可稽，參以德、美認定標準，對於酒精濃度呼氣達每公
    升零點五五毫克，肇事率為一般人正常人之十倍（參考法務部八十八年五月十八
    日法八八檢字第一六六六九號函），復參以卷附測試觀察紀錄表，被告有多話及
    說話含糊不清以及酒味非常濃厚等節，均足堪認定被告當時已達不能安全駕駛。
    此外，被告竊取台北市○○路樹一節，亦有贓物認領保管收據及現場照片四張附
    卷可稽。被告雖另辯稱：不知該路樹是市有財產，伊以為是沒有人的云云。惟查
    依卷附照片所示，被告拔取路樹之所在為馬路上之中央分隔島，且栽種整齊，管
    理良好，顯係經人刻意栽種，而非自然野生之無主物，被告所辯不知該路樹是台
    北市所有云云，即無可取。再被告雖係酒後拔取台北市○○○路樹，惟被告自承
    是看該路樹所開之花很漂亮所以才採，且被告接續拔取之花木達二十株，足證被
    告前開飲酒之行為雖造成反應遲頓，對駕駛動力交通工具產生影響，惟其辨識力
    尚與常人無異。是本件事證明確，被告犯行堪已認定，應依法論科。
二、核被告酒後駕車係犯刑法第一百八十五條之三之公共危險罪，其竊盜台北市○○
    ○路樹所為係犯同法第三百二十條第一項之竊盜罪。其所犯公共危險罪與竊盜罪
    間，犯意各別，罪名不同，應分論併罰。爰審酌被告前無犯罪紀錄，品行尚佳，
    其服用酒類，已不能安全駕駛動力交通工具竟仍駕駛汽車行駛於道路上，已對往
    來道路之車輛及行人造成潛在之危險，另其所竊取之台北市○○路樹已返還台北
    市，於犯罪後復能坦承部分犯行不諱，態度良好等一切情狀，量處如主文所示之
    刑。並分別諭知易服勞役及易科罰金之折算標準。
據上論斷，應依刑事訴訟法第四百五十二條、第二百九十九條第一項前段、刑法第一
百八十五條之三、第三百二十條第一項、第四十一條第一項前段、第四十二條第二項
，罰金罰鍰提高標準條例第一條前段、第二條，判決如主文。
本案經檢察官陳傳宗到庭執行職務
中    華    民    國      九十        年      十        月      十七    日
                                  臺灣士林地方法院刑事第二庭
                                          法  官
右正本證明與原本無異。
如不服本判決，應於判決送達後十日內，向本院提出上訴狀。
                                          書記官
中    華    民    國      八十        年              月              日
附錄本案論罪科刑法條全文
刑法第一百八十五條之三
服用毒品、麻醉藥品、酒類或其他相類之物，不能安全駕駛動力交通工具而駕駛者，
處一年以下有期徒刑、拘役或三萬元以下罰金。
刑法第三百二十條
意圖為自己或第三人不法之所有，而竊取他人之動產者，為竊盜罪，處五年以下有期
徒刑、拘役或五百元以下罰金。


司法院資訊處製作；財團法人民間司法改革基金會備份。
